# 清产核资

提问人：yo11enjoy 时间：2016-11-15 21:32:51
清产核资遇到几个问题，求大神帮忙.1，清产核资基准日为 15 年 12 月 31 日，企业 16 年把存货以非常低的价格卖掉了计入了损益，那么这部分的损失能否作为损失申报，如果申报是预计损失还是事实损失 2 ，想问一下长期股权投资什么情况下要计提减值准备，企业持有一家公司80%股权，但是该公司资不抵债，马上要破产，已经走流程，但是目前还未注销，该情况可不可以申报损失，申报对集团层面合并是否有影响?万分感谢

回答人：chenyiwei
1 、以“很低的价格”出售存货的原因？该交易价格是否代表了该存货的公允价值或可变现净值？如果是，则导致减值的因素是何时出现的？ 2 、这种情况表明已发生减值损失的可能性很大，建议谨慎测算其可收回金额，在此基础上谨慎计提减值准备。